# 请教陈版主及各位同事，同一控制下初始计量与后续计量问题

提问人：changchun 时间：2015-11-07 21:31:10
同一控制下初始计量以最终控制方合并合并报表中的账面价值份额计量，但追加投资时，按追加投资支付的成本公允价值及相关交易费用增加长期股权投资账面价值，这时候又不考虑是否是同一控制，为什么？

回答人：chenyiwei
准则对构成企业合并情况下取得股权投资的初始计量是区分同一控制／非同一控制而规定不同处理的，以便与企业合并和合并报表准则对合并报表层面的处理规定相衔接，但其他情况，包括不构成企业合并的追加投资，以及处置股权投资等的处理原则，就不再区分是否为同一控制下的交易。对此处理的原因目前尚不能从理论上完全获得解释。